【裁判字號】    95,訴,706
【裁判日期】    951016
【裁判案由】    毒品危害防制條例
【裁判全文】
臺灣板橋地方法院刑事判決               95年度訴字第706號
公  訴  人  臺灣板橋地方法院檢察署檢察官
被      告  甲○○
                      樓
上列被告因違反毒品危害防制條例案件，經檢察官提起公訴（95
年度毒偵字第1565號），本院依簡式審判程序審理後判決如下：
    主    文
甲○○施用第一級毒品，累犯，處有期徒刑拾壹月。扣案針筒貳
支，沒收之。
    事    實
一、甲○○前因施用毒品案件，經臺灣彰化地方法院以90年度毒
    聲字第776 號裁定送勒戒處所觀察、勒戒，因認有繼續施用
    毒品之傾向，同院再以90年度毒聲字第1033號裁定令入戒治
    處所施以強制戒治，於民國90年3 月19日入雲林戒治所戒治
    ，期間經臺灣彰化地方法院以90年度毒聲字第3645號裁定停
    止戒治處分並付保護管束，而於90年10月9 日出戒治所，停
    止強制戒治部分因於91年3 月8 日期滿未經撤銷而視為執行
    完畢；又因違反毒品危害防制條例案件，經臺灣彰化地方法
    院以90年度訴字第353 號判決判處有期徒刑10月確定，而於
    93年6 月8 日縮刑期滿執行完畢。詎其仍不知悔改，於強制
    戒治執行完畢後5 年內，另基於施用第一級毒品之犯意，於
    94年11月24日為警查獲後採尿前回溯26小時之某時許（不含
    為警查獲至採尿期間），在臺北縣某處，以持其所有之針筒
    注射之方式，施用第一級毒品海洛因（下稱海洛因）1 次，
    嗣於94年11月24日下午3 時50分許，在臺北縣土城市○○路
    ○ 段與廣福街口處為警查獲，並扣得其所有已使用及預供施
    用海洛因使用之針筒各1 支。
二、案經臺北縣政府警察局土城分局移請臺灣板橋地方法院檢察
    署檢察官偵查後提起公訴。
    理    由
一、本案被告甲○○所犯係死刑、無期徒刑、最輕本刑為3 年以
    上有期徒刑以外之罪，其於準備程序中就被訴事實為有罪之
    陳述，經本院告知簡式審判程序之旨，並聽取公訴人、被告
    之意見後，經合議庭裁定以簡式審判程序進行審理，合先敘
    明。
二、上開犯罪事實，業據被告甲○○於本院訊問時坦承不諱，並
    有針筒2 支扣案為憑，而其於94年11月24日為警查獲後，經
    採集尿液送臺灣檢驗科技股份有限公司囑託鑑定結果，確呈
    嗎啡陽性反應，有該公司94年12月21日濫用藥物尿液檢驗報
    告1 份在卷可稽，足以佐證被告自白與事實相符，堪以採信
    。按海洛因經注射或吸入人體後，約百分之80於24小時內自
    尿中排出，一般而言，尿液中能否驗出嗎啡陽性反應與其投
    與量、投與途徑、採尿時間、個人體質及檢測方法之靈敏度
    有關，國外曾有文獻報導注射6 毫克之海洛因鹽酸鹽，其代
    謝物嗎啡之平均可檢出時限約為26小時，業經行政院衛生署
    藥物食品檢驗局81年9 月8 日藥檢壹字第8114885 號函述綦
    詳，是本案被告施用海洛因之時間應為94年11月24日為警查
    獲後採尿前回溯26小時之某時（不含為警查獲至採尿期間）
    ，亦可認定。又被告前因施用毒品案件，，經臺灣彰化地方
    法院以90年度毒聲字第776 號裁定送勒戒處所觀察、勒戒，
    因認有繼續施用毒品之傾向，同院再以90年度毒聲字第1033
    號裁定令入戒治處所施以強制戒治，而於90年3 月19日入雲
    林戒治所戒治，期間經臺灣彰化地方法院以90年度毒聲字第
    3645號裁定停止戒治處分並付保護管束，於90年10月9 日出
    戒治所，停止強制戒治部分因於91年3 月8 日期滿未經撤銷
    而視為執行完畢，有臺灣高等法院被告前案紀錄表1 份附卷
    可稽，足徵被告經強制戒治執行完畢後，5 年以內再犯施用
    第一級毒品之事證明確，本案被告犯行洵堪認定。
三、按被告甲○○行為後，刑法業於95年7 月1 日修正施行，而
    被告所為，依修正前後之刑法第47條規定均構成累犯，經綜
    其全部罪刑之結果而為比較，新修正刑法並未較有利於被告
    ，故應依刑法第2 條第1 項前段規定，一體適用修正前即被
    告行為時刑法之規定，且屬從刑性質之沒收，亦應依此適用
    修正前之刑法第38條規定，應予敘明。核被告所為，係犯毒
    品危害防制條例第10條第1 項之罪。被告因施用海洛因而持
    有海洛因之行為，係其施用毒品犯行之當然結果，不另論罪
    。被告前因違反毒品危害防制條例案件，經臺灣彰化地方法
    院以90年度訴字第353 號判決判處有期徒刑10月確定，於93
    年6 月8 日縮刑期滿執行完畢，有前揭臺灣高等法院被告前
    案紀錄表在卷足徵，其於有期徒刑執行完畢5 年內再犯本案
    有期徒刑以上之罪，為累犯，應依修正前刑法第47條規定加
    重其刑。爰審酌被告不思尋求正當之身心發展，施用足以導
    致精神障礙、性格異常，甚至造成生命危險之毒品，戕害一
    己之身心健康，對社會治安可能之危害程度非微，惟其於犯
    後尚能坦承犯行等一切情狀，量處如主文所示之刑，以示懲
    儆。扣案之針筒2 支，為被告所有，分別供及預供其施用海
    洛因所用之物，業據被告陳明無訛，爰依修正前刑法第38條
    第1 項第2 款之規定，併予宣告沒收之。
四、另臺灣彰化地方法院檢察署檢察官95年度毒偵字第3189、34
    32號移送併辦意旨略以：被告甲○○基於施用第一級毒品海
    洛因之犯意，於95年7 月17日某時，及自95年7 月17日下午
    3 、4 時許至同年月25日下午4 時30分許為警採尿之前72小
    時內某時止，在臺北縣板橋市○○路路旁、彰化縣鹿港鎮○
    ○○路路旁等地，多次施用海洛因。嗣先於95年7 月25日下
    午4 時30分許，接受彰化縣警察局鹿港分局員警採尿送驗結
    果，嗎啡呈陽性反應而查獲；再於95年8 月4 日凌晨0 時許
    ，在彰化縣鹿港鎮○○路90巷369 號「山葉網路咖啡館」查
    獲，因認被告涉犯施用第一級毒品罪嫌，且施用毒品具有成
    癮性，因此必然是反覆為之，施用行為本身即有反覆為之的
    性質，故被告所犯在法律評價上應屬於包括一罪的集合犯，
    屬實質上一罪等情。惟查，被告於本院準備程序時，已迭次
    供明：94年11月24日被查獲之後就已經戒除毒癮了（見本院
    卷第91、110 頁）等情在案，而被告於本案查獲後，迄至95
    年7 月25日為彰化縣警察局鹿港分局採尿送驗之時，未曾為
    警查獲，期間復已逾8 個月餘，是本案既無任何積極證據足
    證被告於前開期間內仍有持續施用海洛因之犯行，自難認被
    告於本案94年11月24日查獲後仍有反覆施用毒品之情事，縱
    被告確於上開併案意旨所指之時點施用海洛因，亦顯與本案
    起訴書所載犯罪事實無裁判上或實質上一罪關係，就此公訴
    檢察官同認應退回併案意旨所指之犯嫌，故本院尚無從就併
    案事實予以一併審理，應全部退回由檢察官另為適法之處理
    。
據上論斷，應依刑事訴訟法第273 條之1 第1 項、第299 條第1
項前段，毒品危害防制條例第10條第1 項，刑法第11條前段、第
2 條第1 項前段、修正前刑法第47條、第38條第1 項第2 款，判
決如主文。
本案經檢察官王家春到庭執行職務。
中    華    民    國    95    年    10    月    16    日
                  刑事第二庭  審判長法  官  李麗玲
                                    法  官  黎錦福
                                    法  官  張兆光
上列正本證明與原本無異。
如不服本判決，應於判決送達後10日內向本院提出上訴狀 (應附
繕本)，上訴於臺灣高等法院。
                                    書記官  曹秋冬
中    華    民    國    95    年    10    月    16    日
附錄本案論罪科刑法條：
毒品危害防制條例第10條第1 項
施用第一級毒品者，處6 月以上5 年以下有期徒刑。


司法院資訊處製作；財團法人民間司法改革基金會備份。
